【裁判字號】    89,易,54
【裁判日期】    890321
【裁判案由】    竊盜
【裁判全文】
臺灣屏東地方法院刑事判決                            八十九年度易字第五四號
    公  訴  人  臺灣屏東地方法院檢察署檢察官
    被      告  乙○○
右列被告因竊盜案件，經檢察官提起公訴（八十八年度偵字第七一四號），本院判
決如左‥
    主  文
乙○○連續竊盜，累犯，處有期徒刑參月。
    事  實
一、乙○○曾因違反違反麻醉藥品管理條例案件，經法院判處有期徒刑三月，於八十
    六年十一月二十八日執行完畢，仍不知悔改，意圖為自己不法之所有，基於概括
    之竊盜犯意，先於不詳時間、地點，竊取他人所有之腳踏車一部，供己騎乘，嗣
    於民國八十八年十月二十四日上午，騎乘前揭竊得之他人腳踏車，至屏東縣恆春
    鎮東門萬應公廟竊取廟內紅布、線香八包及糖果等物，得手後供己使用，於返家
    途中，於同年日十一時三十分許，為警查獲並扣押腳踏車。
二、案經屏東縣警察局恆春分局移送臺灣屏東地方法院檢察官偵查起訴。
    理  由
一、訊據被告僅坦承竊取廟內財物不諱，惟矢口否認有竊得腳踏車，辯稱：該腳踏車
    係伊向姪女潘月琴借用，並非竊得之物云云，經查：右揭竊取廟內財物部份業據
    被害人即萬應公廟管理人甲○○指陳失竊情節甚詳，又竊取腳踏車部份證人潘月
    琴證稱：該腳踏車非伊所有，伊不知該腳踏車係被告自何處取得等語，核與證人
    即被告之大嫂、二嫂潘林淑女、吳南慧所證：伊家中無任何腳踏車，亦無該型式
    之腳踏車等語相符，此外復有贓物認領保管單在卷、腳踏車扣案可資佐證，被告
    所辯顯係卸責之詞，事證明確，被告犯行堪以認定。
二、核被告所為，係犯刑法第三百二十條第一項之罪，又其多次犯行，時間緊接，犯
    意概括，所犯又係構成要件相同之罪，應依連續犯之規定論以一罪。又被告曾因
    違反麻醉藥品管理條例案件，經法院判處有期徒刑三月，於八十六年十一月二十
    八日執行完畢，有台灣高等法院被告全國前案紀錄表乙紙在卷可按五年之內再犯
    有期徒刑以上刑之本罪，為累犯，應依法加重其刑。爰酌被告之品行、竊物自用
    犯罪動機、目的、手段、竊取之物價值數百元、所生之危害尚輕及犯罪後之態度
    等一切情狀，量處如主文所示之刑。扣案之腳踏車為他人所有爰不予宣告沒收，
    併此敘明。
據上論斷，應依刑事訴訟法第二百九十九條第一項前段、刑法第五十六條，第三百二
十條第一項、第四十七條，罰金罰鍰提高標準條例第一條前段，判決如主文。
本案經檢察官洪士傑到庭執行職務。
中      華      民      國      八十九      年    三    月    二十一    日
                                      臺灣屏東地方法院刑事第一庭
                                          法  官    羅心芳
右正本證明與原本無異。
對於本判決如有不服應於收受送達後十日內向本院提出上訴書狀上訴於台灣高等法院
高雄分院並按他造當事人之人數附具繕本。
                                          書記官    張福山
中      華      民      國      八十九      年    三    月    二十一    日
刑法第三百二十條第一項：意圖為自己或第三人不法之所有，而竊取他人之動產者，
                        為竊盜罪，處五年以下有期徒刑、拘役或五百元以下罰金


司法院資訊處製作；財團法人民間司法改革基金會備份。
